臺灣臺中地方法院刑事判決　　　　　　 94年度交易字第237號
公　訴　人　臺灣臺中地方法院檢察署檢察官
被　　　告　甲○○
　　　　　　　　　　國民
　　　　　　乙○○
　　　　　　　　　　國民
上列被告因過失致死案件，經檢察官提起公訴（94年度偵字第62
06號）及同署檢察官移送併辦（94年度偵字第12565號），經本
院合議庭裁定適用簡式審判程序，本院判決如下：
    主    文
甲○○因過失致人於死，處有期徒刑拾月。
乙○○因過失致人於死，處有期徒刑陸月，如易科罰金，以參佰
元折算壹日。
    犯罪事實
一、甲○○於民國94年3月18日上午，駕駛車牌號碼QG-7363號自
    小客車，沿臺中縣大雅鄉○○街由西往東方向行駛，於同日
    7時35分許，行經龍善街與信和路口，應遵守行經路口見閃
    光紅燈，應減速接近，先停止於交岔口前，讓幹道車優先通
    行後認為安全時，方得續行，並應注意車前狀況，隨時採取
    必要之安全措施，按當時天候晴、日間自然光線、路面為柏
    油之村里道路、道路路面乾燥、無缺陷、無障礙物、視距良
    好，依當時情形尚無不能注意之情事，乃竟疏於注意及此，
    適有乙○○於同一時間，騎乘車牌號碼LAO-476號重型機車
    搭載張文華，沿信和路由北往南方向行經前揭交岔路口，未
    遵守行車時速不得超過40公里之限制及行經路口見閃光黃燈
    ，應減速接近，注意安全，小心通過，復未注意車前狀況以
    採取必要安全措施，於上開路口發生碰撞，乙○○及張文華
    當場人車倒地，致乙○○受有右股骨幹開放性骨折、右腳第
    五趾骨折，張文華因頭部外傷併顱內出血致中樞神經衰竭於
    94年3月20日22時39分不治死亡。甲○○肇事後，主動報案
    ，於台中縣警察局豐原分局警員王春霖到場時，二人均陳述
    肇事經過而願接受裁判。
二、案經台灣台中地方法院檢察署檢察官相驗後自動檢舉偵查起
    訴及同署檢察官移送併辦（乙○○告訴甲○○傷害部分）。
　　理　　由
一、前揭犯罪事實，業據被告甲○○、乙○○坦承不諱，核與被
    害人母親丙○○指訴及證人吳三郎證述之情節相符，並有臺
    中縣警察局豐原分局道路交通事故現場圖、調查報告表、調
    查筆錄、肇事現場照片二十張附卷足憑。按汽車行駛時，應
    遵守行車時速之限制，且行經路口見閃光紅燈，應減速接近
    ，先停止於交岔路口前，讓幹道車優先通行後認為安全時，
    方得續行；見閃光黃燈，應減速接近，注意安全，小心通過
    ，並應注意車前狀況，隨時採取必要之安全措施，道路交通
    標誌標線號誌設置規則第211條第1項、道路交通安全規則第
    93條第1項及第94條第3項分別訂有明文。被告二人駕駛車輛
    均應遵守並注意前揭規定，而依卷附道路交通事故調查表所
    載，事故發生當時天氣晴、日間自然光線、路面為柏油之村
    里道路、道路路面乾燥、無缺陷、無障礙物、視距良好，尚
    無不能注意之情事，乃竟疏未注意及此，致為本件車禍肇事
    ，對本件車禍自均有過失。再被害人張文華因本件車禍，受
    有頭部外傷併顱內出血致中樞神經衰竭不治死亡，亦經檢察
　  官督同法醫師相驗屬實，有勘驗筆錄、相驗屍體證明書、驗
    斷書及臺中榮民總醫院法醫參考病例摘要在卷足憑，被告二
    人過失駕駛行為，與被害人之死亡結果間，顯均具有相當因
    果關係。本件車禍經送台灣省台中縣區車輛行車事故鑑定委
    員會鑑定結果，亦認甲○○駕駛自小客車行經閃光紅燈交岔
    路口，未注意車前狀況，未停讓幹線道車先行，為肇事主因
    ，乙○○駕駛機車行經閃光黃燈交岔路口，未注意車前狀況
    ，未減速慢行，為肇事次因，有該委員會94年9月7日中縣鑑
    字第0945502658號函及鑑定書各一份附卷可佐。從而本案事
    證明確，被告二人之犯行均堪予認定。
二、核被告甲○○所為，係犯刑法第276條第1項之過失致死罪、
    第284條第1項前段之過失傷害罪。被告乙○○所為，係犯刑
    法第276條第1項之過失致死罪。被告甲○○以一過失行為，
    同時觸犯刑法第276條第1項之過失致死罪、第284條第1項前
    段之過失傷害罪，為想像競合犯，依刑法第55條從一重之過
    失致死罪處斷。被告二人肇事後，甲○○主動報案，並於台
    中縣警察局豐原分局警員王春霖到場時陳述肇事經過而願接
    受裁判，有警訊筆錄及交通事故調查報告表各一份附卷可佐
    ，核與自首要件相符，依刑法第62條前段減輕其刑。檢察官
    移送併辦部分（甲○○過失傷害），屬裁判上一罪，本院自
    得併予審理。爰審酌被告二人之過失程度、本件車禍造成被
    害人死亡、家屬所受傷痛程度，及被告之犯後態度等一切情
    狀，分別量處如主文所示之刑，並就被告乙○○部分，諭知
    易科罰金之折算標準。
據上論斷，應依刑事訴訟法第273條之1第1項、第299條第1項前
段、刑法第276條第1項、第284條第1項前段、第55條、第62條前
段、第41條第1項前段、罰金罰鍰提高標準條例第1條前段、第2
條，判決如主文。
本案經檢察官蔡雯娟到庭執行職務。
中　　華　　民　　國　　94　　年　　11　　月　　10　　日
                  　交通法庭    法  官  郭德進
上正本證明與原本無異。
如不服本判決，應於送達後十日內向本院提出上訴狀（須附繕本
），上訴於台灣高等法院台中分院。
中　　華　　民　　國　　94　　年　　11　　月　　15　　日
                                書記官  陳惠玲
附錄論罪科刑法條
刑法第276條第1項
因過失致人於死者，處二年以下有期徒刑、拘役或二千元以下罰
金。
                                                       A
